【裁判字號】    91,交訴,87
【裁判日期】    920321
【裁判案由】    公共危險等
【裁判全文】
臺灣彰化地方法院刑事判決                          九十一年度交訴字第八七號
    公  訴  人  臺灣彰化地方法院檢察署檢察官
    被      告  丙○○
    選任辯護人  吳天富律師
右列被告因公共危險等案件，經檢察官提起公訴（九十一年度偵字第二０二四號、第
三七四三號），本院判決如左：
        主  文
丙○○因過失致人於死，處有期徒刑拾月；又駕駛動力交通工具肇事，致人死傷而逃
逸，處有期徒刑壹年。應執行有期徒刑壹年捌月。
        事  實
一、丙○○於民國九十年十月十一日，駕駛車牌號碼Ｓ九－一０一七號銀色自小客車
    ，沿彰化縣大村鄉○○路，由北往南方向行駛，其於同日二十二時二十分許，行
    經彰化縣大村鄉○○路一四三之十三號前，本應注意汽車行駛時，駕駛人應注意
    車前狀況，隨時採取必要之安全措施，並應遵守道路標線行駛，且依當時天氣為
    晴，雖夜間無光線照明，然路面乾燥、無缺陷、無障礙物，視距良好，並無不能
    注意之情形，竟疏未注意車前狀況，並作隨時停車之準備，貿然超越道路中線，
    偏左行駛，致與行駛於對向車道由林正敏所騎乘之車牌號碼ＭＣＬ－三八三號機
    車發生撞擊，且撞擊力道猛烈，丙○○所駕駛之上開自小客車左後照鏡當場斷裂
    ，並擊中丙○○本人，且該車之左側裙、左大燈、角燈、檔泥板、引擎蓋等均因
    此受損，林正敏則在撞擊後拋摔落路面，並因此導致頭部嚴重外傷出血，經送醫
    後仍不治死亡。丙○○於駕車肇事，致人死傷後，本應留在現場協助救助傷患或
    採取其他必要措施，並向警察機關報告，不得駛離，竟為圖卸責，乃駕車加速駛
    離現場而逃逸。嗣於九十一年三月八日，始為警依現場遺留之汽車零件碎片等跡
    證，循線查獲。
二、案經彰化縣警察局員林分局報請及被害人林正敏之父乙○○訴由台灣彰化地方法
    院檢察署檢察官偵查起訴。
        理  由
一、訊據被告固坦承於肇事地點有發生擦撞，惟矢口否認前揭肇事逃逸犯行，辯稱：
    伊雖於肇事地點有與人擦撞到，但伊有回頭看，並沒有看到什麼東西才離開，並
    無肇事逃逸之情事，且被害人林正敏之死亡應係之後不詳車號之自小客車再輾過
    被害人所造成云云。然查：（一）被害人林正敏係因本件車禍致頭部嚴重外傷出
  血，致低容積性休克而死亡，業經臺灣彰化地方法院檢察署檢察官督同檢驗員相
    驗明確，有相驗屍體證明書、驗斷書及勘驗筆錄等在卷可憑。被告雖辯稱被害人
    係遭之後之另一部不詳車號自小客車再輾過致死云云，然證人丁○於本院證稱：
    伊是在聽到碰撞聲後約一、二分鐘才由屋內出來陽台查看，看到被害人已倒在地
    上，嗣後再被另一部紅色的自小客車壓過被害人的腳，因當時太暗，沒有看清楚
    那部紅色自小客車的車牌等語屬實。是被害人所受之致命傷為頭部嚴重外傷出血
    ，致低容積性休克，業如前述，縱被害人倒地後再遭另一部不詳車號之自小客車
    壓到腳部，亦非屬致命之傷害，況被害人係因被告之撞擊始倒地，如認另一部不
    詳車號之自小客車壓到被告之腳部亦為被害人致死之原因，然亦無法解免被告之
    撞擊所造成被害人死亡之原因。（二）按汽車行駛時，駕駛人應注意車前狀況及
    兩車併行之間隔，並隨時採取必要之安全措施；又汽車在雙向車道行駛時，均應
    在遵行車道內行駛，道路交通安全規則第九十四條第三項、第九十七條第一款分
    別定有明文。被告考領有駕照，對上開規則應知之甚詳，且有遵守之義務。又查
    肇事當時天氣為晴，雖夜間無光線照明，然路面乾燥、無缺陷、無障礙物，視距
    良好，並無不能注意之情形，竟疏未注意車前狀況，並作隨時停車之準備，貿然
    超越道路中線，偏左行駛，致撞及被害人，使被害人受有頭部嚴重外傷出血，致
    低容積性休克而死亡，其有過失甚明。況本件經送台灣省彰化縣區車輛行車事故
    鑑定委員會鑑定及台灣省車輛行車事故覆議鑑定委員會鑑定結果，均認被告於夜
    間駕駛自小客車，偏左行駛，為肇事原因；被害人無肇事因素，亦有台灣省彰化
    縣區車輛行車事故鑑定委員會九十一年九月二日彰鑑字第九一０五五七號函送之
    鑑定書及台灣省車輛行車事故覆議鑑定委員會九十一年十一月二十五日府覆議字
    第九一二三０三號函在卷可按。被害人因本件車禍死亡，與被告之過失行為間顯
    有相當因果關係甚明。（三）證人甲○○雖到院證稱：事故當天晚上被告有打電
    話給伊，說他的車子與人擦撞，照後鏡斷裂，車停在村上派出所，要伊過去找他
    ；他當天要趕回高雄，叫伊隔天去修車，並去肇事地點問問看有無發生事情，如
    有要伊打電話給他，他要回來處理，伊隔天去現場問不到什麼，只知那地方有發
    生車禍而已，至於情形如何不清楚，被告並陸陸續續有電話來問情形如何等語。
    然被告如已將車停在村上派出所前，且已知其與人發生擦撞，則何不進入派出所
    報案，由警員到場處理，況如證人甲○○所述，既已到村上派出所與被告見面，
    將車帶回修理，則何不再回頭至現場觀看肇事情形為何？足徵證人甲○○之證述
    ，不得為有利於被告之認定。又被告既已知其所駕駛之自小客車與他人擦撞，致
    該車之照後鏡斷裂，可知撞擊之力量甚大，應會造成對方之傷亡，竟未下車查看
    而逕自離去，則其有於肇事後為脫免刑責而遺棄之情事無訛。（四）此外，復有
    現場圖、道路交通事故調查報告表乙紙、現場及車損照片十八幀等在卷可資佐證
    。被告所辯其無肇事遺棄，無非係事後卸責之詞，要無可採，本件事證業已明確
    ，被告犯行堪以認定。
二、核被告所為，係犯刑法第二百七十六條第一項之過失致人於死罪、第一百八十五
    條之四駕駛動力交通工具肇事，致人死傷而逃逸罪。被告所犯前開二罪，犯意各
    別，犯罪構成要件不同，應予分論併罰。爰審酌被告應負全部之過失責任，且於
    肇事後逃逸，且肇事後被告迄今對被害人家屬尚未為民事賠償，及犯後態度等一
    切情狀，分別量處如主文所示之刑，並定其應執行之刑，以示懲處。
據上論斷，應依刑事訴訟法第二百九十九條第一項前段，刑法第一百八十五條之四、
第二百七十六條第一項、第五十一條第五款，罰金罰鍰提高標準條例第一條前段，判
決如主文。
本件經檢察官許嘉龍到庭執行職務。
中      華      民      國    九十二    年      三      月    二十一    日
                                臺灣彰化地方法院交通法庭
                                    法      官  陳  秋  錦
右正本證明與原本無異。
如不服本判決，應於判決送達後十日內，向本院提出上訴狀（須附繕本）。
告訴人或被害人對於判決如有不服具備理由請求檢察官上訴者，其上訴期間之計算係
以檢察官收受判決正本之日期為準。
                                    法院書記官  于  淑  真
中      華      民      國    九十二    年      三      月    二十一    日
刑法第一百八十五條之四：
駕駛動力交通工具肇事，致人死傷而逃逸者，處六月以上五年以下有期徒刑。
刑法第二百七十六條
因過失致人於死者，處二年以下有期徒刑、拘役或二千元以下罰金。
從事業務之人，因業務上之過失犯前項之罪者，處五年以下有期徒刑或拘役，得併科
三千元以下罰金。


司法院資訊處製作；財團法人民間司法改革基金會備份。
